臺灣臺北地方法院民事判決　　　　　　　　　　　　九十三年度訴字第二八六八號
　　原　　　告　甲○○
　　被　　　告　美商台勁公司台灣分公司
　　法定代理人　王大鈞
右當事人間債務人異議之訴事件，本院判決如下：
    主  文
原告之訴駁回。
訴訟費用由原告負擔。
    事  實  及  理  由
一、原告起訴主張：被告曾以伊執有原告與訴外人林山青、陳慶超共同簽發，面額新
    台幣（下同）一百五十八萬三千五百三十二元，到期日民國八十二年七月十六日
    之本票一紙，於提示後仍有八十五萬六千五百八十二元未獲付款為由，向本院聲
    請本票裁定，經本院以八十二年度票速字第九四五○號裁定准予強制執行，嗣並
    核發確定證明書，被告即向台灣士林地方法院聲請強制執行，經士林地院以九十
    三年民執實字第九六三○號執行案件受理中。惟該本票裁定之送達地址並非原告
    之
    相識，該本票中原告之簽名蓋章顯係偽造，並聲明求為判決：台灣台北地方法院
    八十二年度票速字第九四五○號民事裁定及確定證明書應予撤銷。並應函請台灣
    士林地方法院撤銷九十三年度民執實字第九六三○號強制執行程序。
二、原告之訴，依其所訴之事實，在法律上顯無理由者，法院得不經言詞辯論，逕以
    判決駁回之，民事訴訟法第二百四十九條第二項定有明文。
三、按裁定於成立後，須循抗告程序由原法院或抗告法院撤銷之，尚非得以另訴方式
    由其他法院以判決撤銷之，此觀民事訴訟法第四百八十二條以下之規定自明。
    本件原告主張系爭本票上原告之簽名印章係偽造，且裁定並未合法送達等情，縱
    認屬實，揆諸前開說明，亦應由原告於抗告期間內依法提出抗告，由原法院或抗
    告法院撤銷該裁定，本院尚無從以判決撤銷八十二年度票速字第九四五○號民事
    裁定，是以原告起訴請求本院撤銷本院八十二年度票速字第九四五○號民事裁定
    ，顯屬無據。
三、次按，確定證明書並非裁定書或判決書，僅屬書記官製作之處分書，若書記官就
    並未合法確定之裁定發給確定證明書，當事人僅得聲請書記官以處分書撤銷原確
    定證明書，若書記官之處分書仍以原確定證明書並無違誤，原告應於十日內異議
    ，由其所屬法院裁定，民事訴訟法第二百四十條規定甚詳。原告主張本院八十二
    年度票速字第九四五○號民事裁定並未合法送達，該裁定並未確定等情，縱令屬
    實，原告亦應依前開說明聲請撤銷原確定證明書，本院無從以判決撤銷確定證明
    書，從而，原告起訴請求本院撤銷本院八十二年度票速字第九四五○號民事裁定
    之確定證明書，顯無理由。
四、末按，當事人或利害關係人，對於執行法院強制執行之命令，或對於執行法官、
    書記官、執達員實施強制執行之方法，強制執行時應遵守之程序，或其他侵害利
    益之情事，得於強制執行程序終結前，為聲請或聲明異議。但強制執行不因而停
    止。前項聲請及聲明異議，由執行法院裁定之。不服前項裁定者，得為抗告，強
    制執行法第十二條定有明文。原告主張本院八十二年度票速字第九四五○號民事
    裁定並未合法送達，裁定尚未確定一節，縱屬實情，亦係債權人之執行名義不合
    法，原告僅得依強制執行法第十二條聲明異議，由執行法院裁定，並非強制執行
    法第十四條、第十四條之一提起債務人異議之訴之事由，本院依法更無從函請他
    院撤銷其繫屬中之執行程序，從而，原告起訴請求本院函請台灣士林地方法院撤
    銷該院九十三年度民執實字第九六三○號強制執行程序，顯無理由。
五、綜上所述，原告請求本院撤銷台灣台北地方法院八十二年度票速字第九四五○號
    民事裁定及確定證明書，並函請台灣士林地方法院撤銷該院九十三年度民執實字
    第九六三○號強制執行程序，顯無理由，爰依民事訴訟法第二百四十九條第二項
    ，不經言詞辯論，逕以判決駁回。
六、結論：原告之訴顯無理由，依民事訴訟法第二百四十九條第二項、第七十八條，
    判決如主文。
中　　　華　　　民　　　國　　九十三　　年　　　七　　　月　　　二　　　日
                                    民事第六庭  法  官    陳怡雯
正本係照原本作成
如對本判決上訴，須於判決送達後廿日內向本院提出上訴狀
中　　　華　　　民　　　國　　九十三　　年　　　七　　　月　　　六　　　日
                                                書記官    謝梅琴
